【裁判字號】    98,婚,863
【裁判日期】    981229
【裁判案由】    離婚
【裁判全文】
臺灣高雄地方法院民事判決               98年度婚字第863號
原      告  乙○○
被      告  甲○○
上當事人間離婚事件，本院於民國98年12月10日言詞辯論終結，
判決如下：
    主    文
准原告與被告離婚。
訴訟費用由被告負擔。
    事實及理由
一、原告主張：兩造為夫妻關係，婚後感情原本尚好，惟被告大
    多時間以賭博為業，不務正業，相勸不理，無法改變習性，
    且平日不知節儉，更揮霍無度。雙方結婚迄今有20多年感情
    不融洽，無夫妻同居之實，且被告於98年8月17日又未經原
    告同意擅自持原告所有郵局存簿提領新台幣（下同）150萬
    元私吞入己，兩造婚姻已難維持，婚姻關係名存實亡，顯有
    難以維持婚姻之重大事由，爰依民法第1052條第2 項訴請離
    婚。
二、被告辯稱：原告所指述之事實並不實在，兩造婚姻生活尚稱
    融洽，被告也無賭博之惡習，僅因原告在外工作20多年聚少
    離多，但自97年9月12日起原告卻拒付被告生活費，兩造因
    而發生爭吵。98年7 月間原告突然提出離婚，並表示要將被
    告現住房屋過戶予被告再交付300 萬元予被告，被告不得以
    乃接受原告離婚條件，但又恐原告反悔不交付款項，乃將原
    告所交付印鑑、存摺至郵局提領150 萬元，所得款項全用以
    修繕房屋，並未私吞亦無侵占意圖；且原告堅持離婚之理由
    乃在外有交往之印尼籍女子，並非被告原因所造成，故請求
    駁回原告之訴。
三、按有難以維持婚姻之重大事由者，夫妻之一方得請求離婚，
    民法第1052條第2項定有明文。而婚姻之意義，在於夫妻間
    得共同生活，互相扶持，以履行彼此間對婚姻之承諾，若夫
    妻雙方已有多年不共同生活，且互不連絡關心聞問，則婚姻
    生活之意義已不存在，在此情形下，如雙方復無繼續履行共
    同生活之意願，客觀上亦無回復共同生活之可能，則兩造間
    之婚姻已無任何實質之意義，本院認應與上開條文所指「有
    難以維持婚姻之重大事由」相當，而得由夫妻之一方訴請離
    婚。經查，本件兩造為夫妻關係，雙方已多年未曾同居，並
    於98年7 月間雙方同意協議離婚, 惟嗣後被告反悔未辦理登
    記等情，業據原告提出戶籍謄本為證，並經兩造之女黃愛鈞
    到庭證述明確，復為被告所不爭執，堪信為實。準此，二造
    間已多年未營共同夫妻生活，則兩造間婚姻生活所應具有之
    共同生活，互相扶持，以履行彼此間對婚姻承諾之意義已不
    存在，且兩造曾協議離婚，被告亦表示願意接受原告之離婚
    條件，足證雙方均無繼續履行共同生活之意願，況於本案進
    行當中，原告一再指陳被告有盜領原告存款行為，被告則指
    原告有外遇，顯然傷方互信、互愛之基礎已喪失，在客觀上
    亦無回復共同生活之可能，揆諸首揭說明，本院認兩造間確
    有難以維持婚姻之大事由，從而，原告本於民法第1052條第
    2 項規定，訴請離婚，即屬正當，應予准許。
四、結論：本件原告之訴為有理由，依民事訴訟法第78條，判決
    如主文。
中    華    民    國    98    年    12    月    29    日
                      家事法庭  法  官  吳宏榮
上為正本係照原本作成。
如對本判決不服，須於判決送達後20日內向本院提出上述狀。
中    華    民    國    98    年    12    月    29    日
                                書記官  葉正昭


司法院資訊處製作；財團法人民間司法改革基金會備份。
